臺灣高等法院臺中分院刑事裁定　
111年度聲字第698號
聲  請  人  臺灣高等檢察署臺中檢察分署檢察官     
受  刑  人  黃健彰



上列聲請人因受刑人數罪併罰有二裁判以上，聲請定其應執行之
刑（聲請案號：111年度執聲字第259號），本院裁定如下：
    主  文
黃健彰犯如附表所示各罪所處有期徒刑部分，應執行有期徒刑陸
年。
    理  由
一、聲請意旨略以：受刑人黃健彰因槍砲彈藥刀械管制條例數罪
    ，先後經判決確定如附表，數罪中雖有刑法第50條第1 項但
    書所列之情形，惟受刑人已請求檢察官聲請定應執行刑，應
    依刑法第50條第2 項、第53條、第51條第5 款規定，定其應
    執行之刑，爰依刑事訴訟法第477 條第1 項聲請裁定等語。
     
二、按裁判確定前犯數罪者，併合處罰之；數罪併罰，有二裁判
    以上者，依刑法第51條之規定，定其應執行之刑；又宣告多
    數有期徒刑，於各刑中之最長期以上，各刑合併之刑期以下
    定其刑期，但不得逾30年。刑法第50條第1 項前段、第53條
    、第51條第5 款分別定有明文。次按，數罪併罰之定應執行
    之刑，係出於刑罰經濟與責罰相當之考量，並非予以犯罪行
    為人或受刑人不當之利益，為一種特別的量刑過程，相較於
    刑法第57條所定科刑時應審酌之事項係對一般犯罪行為之裁
    量，為定應執行刑之宣告，乃對犯罪行為人本身及所犯各罪
    之總檢視，除應考量行為人所犯數罪反應出之人格特性，並
    應權衡審酌行為人之責任與整體刑法目的及相關刑事政策，
    在量刑權之法律拘束性原則下，依刑法第51條第5 款之規定
    ，採限制加重原則，以宣告各刑中之最長期為下限，各刑合
    併之刑期為上限，但最長不得逾30年，資為量刑自由裁量權
    之外部性界限，並應受法秩序理念規範之比例原則、平等原
    則、責罰相當原則、重複評價禁止原則等自由裁量權之內部
    抽象價值要求界限之支配，以使輕重得宜，罰當其責，俾符
    合法律授與裁量權之目的，以區別數罪併罰與單純數罪之不
    同，兼顧刑罰衡平原則（最高法院100年度臺抗字第440號刑
    事裁定意旨參照）。
三、經查：
  ㈠受刑人因犯槍砲彈藥刀械管制條例等數罪，經本院先後判處
    如附表所示之刑確定，有各該案件判決及臺灣高等法院被告
    前案紀錄表在卷可查。受刑人所犯如附表編號1及編號2所示
    之罪，乃得易科罰金、得易服社會勞動之罪，附表編號3則
    屬不得易科罰金、不得易服社會勞動之罪，依刑法第50條第
    1 項但書，原不得併合處罰，惟受刑人於111年3月2日向檢
    察官聲請定應執行刑，此有臺灣臺中地方檢察署刑法第50條
    第1 項但書案件是否請求定應執行刑調查表1 份在卷可憑（
    見本院卷第9頁），本院認檢察官聲請定其應執行之刑為合
    法正當，應予准許。爰審酌受刑人所犯如附表各罪之整體犯
    罪非難評價、各行為所侵害法益性質不同、受刑人所犯如附
    表所示各罪，或具暴力性質，或對社會治安危害嚴重，並斟
    酌嚴重數罪對法益侵害之加重效應、罪數所反映之受刑人人
    格特性與犯罪傾向、社會對此部分犯罪行為處罰之期待，並
    考量自由裁量之範圍，應受實現刑罰公平性，裁量時應遵守
    之比例原則、公平正義原則等內部性界限，以及受刑人就本
    件定應執行事件，表示：已就附表編號1所示案件向被害人
    道歉、已與附表編號2所示案件被害人成立和解，家中仍有
    年邁母親、祖母與年幼的小孩需照顧等語，固有陳述意見調
    查表1份在卷可憑，惟受刑人雖與附表編號2所示被害人成立
    和解，但實際上並未因而賠償任何金額，業經附表編號2所
    示確定判決於理由詳載，且受刑人並未提出其就自己所犯各
    罪，嘗試付出何種努力加以彌補，以呈現其反省與願意遵守
    法律規範之犯後態度等一切情形，合併定其應執行之刑如主
    文所示。
　㈡至於受刑人所犯附表編號3 所示宣告刑有關併科罰金新臺幣8
    萬元部分，因無宣告多數罰金情形，而不在本件定執行刑之
    範圍，惟仍應與本件附表所示各罪所定之應執行刑併執行之
    ，附此敘明。　　
中　　華　　民　　國　　111 　年　　4 　　月　　12　　日
        　　刑事第一庭    審判長法　官  江  德  千
　　　　　　　　　　　　　　    法　官  簡  源  希
　　　　　　　　　　　 　　　　 法　官  高  增  泓  
　　　　　　　　　　　　　　　                         
以上正本證明與原本無異。     
如不服本裁定，得於收受送達後5日內向本院提出抗告書狀(須附
繕本)。因疫情而遲誤不變期間，得向法院聲請回復原狀。

                                書記官  黃  美  珍
　　　　　　　　　　　　　　　　
中　　華　　民　　國　　111 　年　　4 　　月　　12　　日
附表：受刑人黃健彰定應執行刑案件一覽表
編號  1 2 3 罪名  傷害 妨害公務 非法持有具殺傷力之槍枝 宣告刑  有期徒刑4月 有期徒刑4月 有期徒刑5年6月 併科罰金80000元 犯罪日期  108年11月6日 109年6月29日 109年6月29日 偵查(自訴)機關年度及案號  彰化地檢109年度偵字第3505號 臺中地檢109年度偵字第19861號 臺中地檢109年度偵字第19861號 最 後 事 實 審 法 院 本院 本院 本院  案 號 110年度上訴字 第1220號 110年度上訴字 第1451號 110年度上訴字 第1451號  判決日 期 110年9月28日 110年10月14日 110年10月14日 確定 判決 法 院 本院 本院 最高法院  案 號 110年度上訴字 第1220號 110年度上訴字 第1451號 111年度台上字 第348號  判決確定日 期 110年11月11日 110年10月14日 111年1月25日 是否為得易科罰金、得易服社會勞動之案件  均是 均是 均否 備註  彰化地檢110年度執字第4512號 臺中地檢110年度執 字第14387號 臺中地檢111年度執字第2238號